Inventaris van de archieven van de Rijksarchiefschool en de Stichting Archiefschool, (1924) 1969-2008 (2009)
Nationaal Archief, Den Haag
Stichting Archiefschool en taakvoorganger Rijksarchiefschool
Archiefschool
oudste stuk - jongste stuk: 1924-2009
merendeel 1969-2008
I98
486 inventarisnummer(s); 9,40 meter
Normale geschreven, getypte en gedrukte documenten, geen bijzondere handschriften.
Nationaal Archief, Den Haag
Rijksarchiefschool, 1955-1996; Stichting Archiefverzorging, 1988-1992; Stichting Post-initieel Archiefonderwijs, 1992-1996; Stichting Archiefschool, 1996-2008; Adviescommissie Opleidingen, 1995-2008; Commissie belast met het afnemen van de archiefexamens, 1924-2001; College van beroep voor de examens archivistiek A en B, 1996-2001
Het archief bevat stukken over het onderwijs aan aspirant-archivarissen, de verzelfstandiging van rijksinstelling tot stichting en over kennisoverdracht en -uitwisseling door cursussen, training en internationale samenwerking.
Archiefvorming
Geschiedenis van het archiefbeheer
Van 1919 tot 1924 en van augustus 1955 tot november 1969 was de algemene rijksarchivaris directeur van de Rijksarchiefschool. De schriftelijke neerslag van de uitoefening deze functie is te vinden in het archief van het Algemeen Rijksarchief. Toen per 1 november een adjunct-directeur werd benoemd, begon de vorming van het archief van de Rijksarchiefschool, geheel los van dat van het Algemeen Rijksarchief. De verplaatsing van de Rijksarchiefschool naar het gebouw van het Rijksarchief in Utrecht maakte dit ook onvermijdelijk.
De directeur was verantwoordelijk voor het archiefbeheer. Het archief is aanvankelijk, vanaf 1969, gevormd in Utrecht, en in 1980 verhuisd naar de vestiging in Den Haag, het nieuwe gebouw van het Algemeen Rijksarchief. In 1998 verhuisde de Stichting Archiefschool van Den Haag naar de Hogeschool van Amsterdam. Aldaar werd een archiefruimte ingericht waar het archief, documentatie, archiefinventarissen, lesmateriaal en andere materialen ongescheiden bijeen lagen. In 2004 is een telling uitgevoerd van de globale strekkende meters: het archief met documentatie en lesmateriaal had toen een omvang van ongeveer 75 strekkende meter. Er is nimmer een registratuurplan opgesteld, dat als basis voor de archiefvorming kon dienen.
De verwerving van het archief
Het archief is in oktober 2010 overgebracht naar het Nationaal Archief. Het gedeelte afkomstig van de Rijksarchiefschool is overgebracht krachtens de bepalingen van de Archieftwet, de archiefdelen gevormd door de stichtingen zijn geschonken door de Hogeschool van Amsterdam.
Het archief is krachtens bepalingen van de Archiefwet overgebracht.
Inhoud en structuur van het archief
Selectie en vernietiging
Het archief is voor een deel geselecteerd op te bewaren en te vernietigen stukken aan de hand van de volgende basisselectielijsten:
062 Hoger beroepsonderwijs 1968-1998 (Stcrt. 2000)
092 Overheidsinformatievoorziening (Stcrt. 2003)
125 Cultuurbeheer 1945-2000 (Stcrt. 2004) en
143 Organisatie van de Rijksoverheid 1945-1996 (Stcrt. 2005)
Bij de selectie van het archief van de Stichting Archiefschool en taakvoorganger Rijksarchiefschool is in een aantal gevallen echter geen gebruik worden gemaakt van basisselectiedocumenten. Een deel van het archief bestaat uit archiefbescheiden die op grond van hun cultuurhistorische waarde van vernietiging zijn uitgezonderd. Vernietigd zijn de volgende categorieën bescheiden:
toelating of niet-toelating van leerlingen en studenten (bevatten geen gegevens over stageplaats, noch over het behalen van een diploma)
werkstukken van studenten
cursusadministratie
boekhouding
personeelsadministratie
correspondentie met collega-instellingen
ter kennisneming toegezonden stukken
concepten van stukken
De totale omvang van het vernietigde archiefmateriaal bedraagt 38 strekkende meter.
Aanvullingen
Van de Hogeschool van Amsterdam en van de Universiteit van Amsterdam kan nog enig archiefmateriaal worden verwacht, met name wat in 2009 is meegenomen, omdat men het nog niet kon missen.
Ordening van het archief
Het gehele archiefconglomeraat, afkomstig van de Archiefschool is primair ingedeeld naar archiefvormer. Waar de hoeveelheid beschrijvingen daartoe aanleiding gaf, zijn deze onderverdeeld in twee hoofdseries stukken van algemene aard en stukken betreffende afzonderlijke onderwerpen. Deze series zijn nader onderverdeeld, hetzij naar soort stukken, hetzij naar onderwerpen. Voor de beschrijvingen van de stukken naar onderwerp is de traditionele indeling gevolgd: organisatie - personeel - taakuitoefening. De taakuitoefening van de Archiefschool was kennisoverdracht en uitwisseling.
Aanwijzingen voor de gebruiker
Openbaarheidsbeperkingen
Deels openbaar, deels beperkt openbaar (A).
Materiële beperkingen
Het archief kent geen beperkingen voor het raadplegen van stukken als gevolg van slechte materiële staat.
Aanvraaginstructie
Openbare archiefstukken kunnen online worden aangevraagd en gereserveerd. U kunt dit ook via de terminals in de studiezaal van het Nationaal Archief doen. Om te kunnen reserveren dient u de volgende stappen te volgen:
Creëer een account of log in.
Selecteer in de archiefinventaris een archiefstuk.
Klik op ‘Reserveer’ en kies een tijdstip van inzage.
Verwant materiaal
Beschikbaarheid van kopieën
Inventarisnummers van dit archief zijn niet in kopievorm beschikbaar
Afgescheiden archiefmateriaal
Dossiers en stukken, welke na de opheffing van de Stichting Archiefschool nog nodig waren voor het onderwijs en onderzoek aan de Hogeschool Amsterdam en aan de Universiteit van Amsterdam zijn aan deze instellingen overgedragen.
Verwante archieven
Het archief van de Archiefschool uit de periode 1919-1924 en 1955-1969 bevindt zich in het archief van het Algemeen Rijksarchief (archiefinventaris 2.14.03).
Het archief van de particuliere archiefschool uit de periode 1950-1953 bevindt zich in het archief van J.L. van der Gouw (archiefinventaris 2.21.322) en in dat van C. Bloemen. Dat laatste berust in het Regionaal Historisch Centrum Limburg te Maastricht.
Publicaties
F.C.J. Ketelaar, De Archiefschool 1919-1969, in: Nederlandsch archievenblad: orgaan van de Vereeniging van Archivarissen in Nederland, vol. 74 (1970), pag. 120-137.
Verslag en bijdragen ... / Rijksarchiefschool over de cursusjaren 1969/1970 - 1990-1991, 's-Gravenhage, 1971-1992
Beschrijving van de series en archiefbestanddelen
- Rijksarchiefschool, A.
  De Rijksarchiefschool
  Zie ook artikel van P.J. Horsman in het Archievenblad van december 2008
  is sinds haar oprichting in 1919 verantwoordelijk voor de beroepsopleiding van alle archivarissen die werkzaam zijn in het openbaar archiefwezen. Daarmee kwam er de garantie, dat de zorg voor oud archief in handen kwam van speciaal daarvoor opgeleide professionals. De eerste directeur was de algemeen rijksarchivaris R. Fruin ThAzn. Hij bepaalde het karakter van de school, te weten een wetenschappelijke instelling en hij ontwikkelde het opleidingsmodel, dat uitging van het beroepsbeeld van de archivaris als gespecialiseerd jurist of historicus. Deze eerste Archiefschool heeft echter maar vijf jaar daadwerkelijk bestaan, want in september 1924 moest zij haar cursussen staken door de wanverhouding tussen het aantal gediplomeerden en het geringe aantal vacatures, alsmede door de bezuinigingsplicht van de overheid.
  In 1955 werd de Archiefschool heropend onder de naam Rijksarchiefschool. Grote motor achter de oprichting was J.L. van der Gouw. In 1950 had Carel Bloemen het initiatief genomen tot een particuliere archiefschool. Van der Gouw wilde die uitbreiden tot een brede opleiding voor archiefambtenaren, bedrijfsarchivarissen en bibliothecarissen. In 1951 kreeg deze school de naam Archiefschool.
  De Rijksarchiefschool was verbonden aan het Algemeen Rijksarchief te Den Haag en de algemeen rijksarchivaris was uit hoofde van zijn functie directeur van de school. In 1968 maakte artikel 27 van het Archiefbesluit 1968 de benoeming van een afzonderlijke directeur mogelijk. In 1969 werd mr. F.C.J. Ketelaar benoemd tot waarnemend directeur en in 1972 tot directeur. Hiermee werd de Rijksarchiefschool losgemaakt van de Rijksarchiefdienst en werd het een zelfstandige organisatorische eenheid binnen het ministerie.
  In artikel 27 tot en met 42 van het Archiefbesluit is aangegeven aan welke eisen de opleiding tot het verkrijgen van de hoedanigheid van hoger en middelbaar archiefambtenaar moet voldoen, en welke vakken de opleidingen omvatten. Voor het eerst in het cursusjaar 1969-1970 verzorgde de Rijksarchiefschool de opleiding volgens de eisen in het Archiefbesluit.
  In 1995/1996 veranderde de positie van de Rijksarchiefschool door verzelfstandiging. Van een buitendienst van het ministerie van Onderwijs, Cultuur en Wetenschappen werd zij een particuliere stichting met een subsidierelatie met het ministerie. Er werden convenanten gesloten met de Universiteit van Amsterdam en de Hogeschool van Amsterdam: de opleiding hoger archiefambtenaar wordt ondergebracht bij de Universiteit van Amsterdam en de opleiding middelbaar archiefambtenaar bij Hogeschool van Amsterdam. De verzelfstandiging van de Rijksarchiefschool kreeg zijn definitieve beslag op 1 april 1996.
  - Stukken van algemene aard, A.1
    - Jaarverslagen, A.1.1
      - "Verslag en bijdragen", verslagen en artikelen over de cursusjaren 1969/1970 - 1990/1991., 1971-1992; 1; 1 pak
        Het verslag over 1984-1986 ontbreekt. Over de cursusjaren 1986/1987 en 1991/1992 tot en met 1994/1995 zijn geen verslagen uitgebracht.
    - Vergaderstukken, A.1.2
      - Curatorium, A.1.2.1
        - Agenda's en bijlagen van de vergaderingen van het curatorium., 1969-1996; 2-8; 4 omslagen en 3 pakken
          - 1969-1973, 2
          - 1974-1981, 3
          - 1982-1988, 4; 1 pak
          - 1989-1991, 5; 1 pak
          - 1992-1993, 6
          - 1994, 7; 1 pak
          - 1995-1996, 8
        - Notulen van de vergaderingen van het curatorium., 1969-1996; 9-11; 3 omslagen
          - 1969-1981, 9
          - 1982-1991, 10
          - 1992-1996, 11
      - Docenten, A.1.2.2
        - Agenda's en bijlagen van de docentenvergadering., 1969-1994; 12-17; 3 omslagen en 3 pakken
          - 1969-1975, 12; 1 pak
          - 1976-1983, 13
          - 1984-1988, 14; 1 pak
          - 1989-1991, 15; 1 pak
          - 1992-1993, 16
          - 1994, 17
        - Notulen van de docentenvergaderingen., 1976-1995; 18-19, 470; 2 omslagen
          - 1968-1975, 470
          - 1976-1987, 18
          - 1988-1995, 19
      - Medewerkers, A.1.2.3
        - Verslagen van het werkoverleg van de vaste medewerkers, met ingang van 1993 teamoverleg., 1990-1993; 20; 1 omslag
  - Stukken betreffende afzonderlijke onderwerpen, A.2
    - Organisatie, A.2.1
      - Curatorium, A.2.1.1
        - Stukken betreffende de installatie van het curatorium door minister Klompé., 1969; 21; 1 omslag
        - Verslag van de werkzaamheden van het curatorium aan de minister/staatssecretaris van Cultuur, Recreatie en Maatschappelijk Werk., 1969-1991; 22-23; 2 omslagen
          - 1969-1974, 22
          - 1984-1991, 23
        - Stukken betreffende de vaststelling en wijziging van de regeling toezicht en werkwijze van curatorium Rijksarchiefschool., 1970-1981; 24; 1 omslag
        - Stukken betreffende benoeming en ontslag van leden., 1970-1995; 25; 1 omslag
        - "Bij het afscheid van de Rijksarchiefschool", afscheidsrede door de voorzitter van het curatorium, O. Moorman van Kappen., 1996; 26; 1 omslag
      - Reglement, A.2.1.2
        - Stukken betreffende de vaststelling van het reglement van de Rijksarchiefschool., 1969-1971; 27; 1 omslag
        - Stukken betreffende de wijziging van het reglement van de Rijksarchiefschool., 1981-1983; 28; 1 omslag
      - Beleid, A.2.1.3
        - Rapporten van de Centrale Afdeling Organisatie en Efficiency van het ministerie van Cultuur, Recreatie en Maatschappelijk werk over de organisatie van de Rijksarchiefschool., 1972-1978; 29-30; 2 omslagen
          - 1972, 29
          - 1978, 30
        - Stukken betreffende voorstellen tot differentiëring van de opleiding tot hoger archiefambtenaar en de werkzaamheid van de Commissie Toekomst Archiefschool., 1970-1980; 31; 1 pak
          De commissie onderzocht de differentiëring van de opleiding hoger archiefambtenaar (wel of geen Latijn) en de aanpassing van het curriculum van de opleiding voor hoger en middelbaar archiefambtenaar. De Commissie werd ingesteld door de docentenvergad
        - Stukken betreffende de opstelling van het beleidsplan 1990 - 1994 "ten behoeve van behoud"., 1989-1991; 32; 1 omslag
          De definitieve versie van het beleidsplan is opgenomen in verslag en bijdragen 1989 - 1991, deel 2, inventarisnummer 1
        - "Rapport extern organisatieplan Rijksarchiefschool", opgesteld in het kader van de ontwikkeling van het beleidsplan., 1990; 33; 1 omslag
        - "Rijksarchiefschool administratieve organisatie en automatisering", rapport opgesteld door BMO., 1990; 34; 1 omslag
          Afkorting BMO niet duidelijk
        - Stukken betreffende de opzet van de Commissie interne organisatie Rijksarchiefschool., 1990; 35; 1 omslag
        - Stukken betreffende het overleg met ministerie van Welzijn, Volksgezondheid en Cultuur, Directoraat Generaal voor Culturele Zaken., 1991-1995; 36-37; 2 omslagen
          - 1991-1993, 36
          - 1994-1995, 37
        - Stukken betreffende de organisatie van een strategiebijeenkomst voor de vaste medewerkers van de Rijksarchiefschool., 1992-1993; 38; 1 omslag
        - "Tussen kennis en macht", discussienota over de positionering van de Rijksarchiefschool., 1994; 39; 1 omslag
      - Verzelfstandiging, A.2.1.4
        - Stukken betreffende totstandkoming van samenwerking met andere onderwijsinstellingen na de verzelfstandiging., 1990-1994; 40-41; 2 omslagen
          - Universiteit van Amsterdam, 1990-1994, 40
          - Hogeschool van Amsterdam, 1994, 41
        - Stukken betreffende het overleg met de Directie Beleidszaken Cultuurbeheer van het Ministerie van Welzijn, Volksgezondheid en Cultuur en de besluitvorming tot verzelfstandiging van de Rijksarchiefschool., 1991-1995; 301, 397; 2 omslagen
          - 1991-1992, 301
          - 1994-1995, 397
        - Stukken betreffende de toekenning van krediet ten behoeve van de verzelfstandiging., 1992-1994; 42; 1 omslag
        - Stukken betreffende de totstandkoming van de verzelfstandiging., 1992-1994; 43; 1 omslag
        - Stukken betreffende het ontwerpen van een juridische structuur voor de Stichting Archiefschool., 1993-1994; 44; 1 omslag
        - Stukken betreffende de administratieve, personele, fiinanciële en materiële aspecten van de verzelfstandiging en de voortzetting van de activiteiten van de Rijksarchiefschool door de Stichting Archiefschool., 1993-1996; 329; 1 pak
        - Stukken betreffende de behandeling in de Bijzondere Commissie van het ministerie van Welzijn Volksgezondheid en Cultuur van de concept-statuten, de opstelling van het protocol van overdracht, waarin de overdracht van medewerkers en materieel naar de stichting werd geregeld en het rechtspositiereglement voor de medewerkers., 1994; 398; 1 omslag
        - "Quo Vadis, een onderzoek naar samenwerkingsmogelijkheden voor de RAS na verzelfstandiging", door organisatie adviesbureau M.J.A. de Jonge B.V. in opdracht van het ministerie van WVC/DGCZ., 1994; 45; 1 deel
        - Correspondentie met archieforganisaties en de Raad voor Cultuurbeheer betreffende de plannen tot verzelfstandiging., 1994; 46; 1 omslag
        - Ingekomen adviezen over de voorgenomen verzelfstandiging., 1994-1995; 358; 1 omslag
        - Stukken betreffende de oprichting en operationalisering van de Stichting Archiefschool., 1994-1995; 47; 1 omslag
        - Stukken betreffende het instellingenoverleg met de Hogeschool van Amsterdam en de Universiteit van Amsterdam., 1994-1995; 48; 1 omslag
      - Financiën, A.2.1.5
        - Begrotingen., 1973-1993; 51-52; 2 omslagen
          - Voor de jaren 1973 - 1980, 1973-1979, 51
          - Voor de jaren 1991 - 1994, 1990-1993, 52
        - Stukken betreffende de ontvlechting van de budgetten van de Rijksarchiefdienst en de Rijksarchiefschool., 1989-1996; 53; 1 omslag
        - Stukken betreffende de controle van de financiële verantwoording over de periode 1990 - maart 1996 door de accountantsdienst van het ministerie van WVC., 1991-1996; 54; 1 omslag
        - Interne begroting 1995 Stichting Archiefschool., 55; 1 omslag
      - Samenwerking, A.2.1.6
        - "Rapport van het onderzoek naar samenwerkingsmogelijkheden voor de Rijksarchiefschool", opgesteld door J.T. IJnsen in het kader van zijn studie aan de Thorbecke Academie., 1990; 56; 1 omslag
        - Stukken betreffende contacten met andere onderwijsinstellingen over mogelijke samenwerking., 1990-1996; 57-61; 5 omslagen
          - Frederik Muller Akademie, 1992, 57
          - Haagse Hogeschool, 1993-1994, 58
          - Stichting gemeenschappelijke opleiding voor archief, bibliotheek, documentatie en informatieverwerking (GO), 1992-1996, 59
          - Stichting opleidingen en examens voor documentaire informatievoorziening en administratieve organisatie (S.O.D.), 1991-1992, 60
          - Thorbecke Academie, 1990-1992, 61
        - Stukken betreffende mogelijkheden en voorwaarden voor samenwerking met andere opleidingen., 1991-1994; 62; 1 omslag
      - Internationale contacten, A.2.1.7
        - Stukken betreffende de contacten met de Archivschule Marburg., 1983-1989; 63; 1 omslag
        - Stukken betreffende de organisatie van de het "4. Deutsch-Niederländisches Archivsymposium"., 1985-1986; 64; 1 omslag
        - Stukken betreffende de organisatie van het 3rd international Symposium on Archival Training in Den Haag., 1989-1990; 65; 1 omslag
        - Stukken betreffende de bijdrage van R.J. Hageman aan het ICA-congres in Montreal., 1991-1992; 66; 1 omslag
        - Stukken betreffende samenwerking met Algemeen Rijksarchief van België., 1991-1993; 67; 1 omslag
        - Stukken betreffende de organisatie van een studiebezoek van Russische archivarissen aan Nederland., 1993-1994; 68; 1 omslag
        - Stukken betreffende de organisatie van het werkbezoek van R. Pohjola van het Fins Nationaal Archief., 1993-1994; 69; 1 omslag
      - Overige, A.2.1.8
        - Stukken betreffende de viering van het 75-jarig jubileum van de Rijksarchiefschool., 1994; 70; 1 omslag
    - Personeel, A.2.2
      - Personeelsbeleid, A.2.2.1
        - Stukken betreffende instelling de Commissie Personeelsbeleid en de rapportage van de Commissie., 1991-1992; 71; 1 omslag
      - Medezeggenschap, A.2.2.2
        - Agenda's en notulen van de overlegvergadering van de dienstcommissie Rijksarchiefdienst/Rijksarchiefschool met de diensthoofden., 1981-1992; 72-78; 4 omslagen en 3 pakken
          Niet compleet
          - 1981-1984, 72; 1 pak
          - 1985, map 1, 73; 1 pak
          - 1985, map 2, 74; 1 pak
          - 1986, 75
          - 1989, 76
          - 1990, 77
          - 1991-1992, 78
        - Stukken betreffende de ontvlechting van de dienstcommissies Rijksarchiefdienst - Rijksarchiefschool., 1990-1991; 79; 1 omslag
        - Stukken betreffende de instelling en reorganisatie van een vertegenwoordigende docentenvergadering., 1982-1992; 310; 1 omslag
        - Vergaderstukken van het gestructureerd overleg., 1992-1994; 80; 1 omslag
          Aan het gestructureerd overleg namen deel (een afvaardiging van ) docenten, personeel en directeur
      - Formatie, A.2.2.3
        - Stukken betreffende het overleg met het ministerie over omvang en invulling van de formatie., 1990-1994; 81; 1 omslag
        - "Advies over de formatie van de Rijksarchiefschool", opgesteld door Organisatieadviseurs Meurs., 1992; 82; 1 omslag
        - Stukken betreffende de vaststelling van de formatie en de waardering van de functies., 1994-1995; 83; 1 omslag
      - Functieomschrijving, A.2.2.4
        - Memorandum betreffende de taken van de administrateur., 1969; 84; 1 omslag
        - Stukken betreffende het opstellen van functieprofielen en functiebeschrijvingen., 1980-1994; 85-90; 6 omslagen
          - Secretaresse, 1980-1984, 85
          - Directeur, 1988-1994, 86
          - Organisatorische medewerker, 1989-1991, 87
          - Adjunct-directeur, 1990, 88
          - Directeur gerelateerd aan adjunct-directeur, 1990, 89
          - Medewerker financiële en personele zaken, 1992, 90
      - Aanstelling en ontslag, A.2.2.5
        - Stukken betreffende aanstelling en ontslag van directeuren., 1969-1989; 91-93; 3 omslagen
          - F.C.J. Ketelaar, 1969-1976, 91
          - J.H.M. Wieland, 1975-1976, 92
          - J.P. Sigmond, 1979-1989, 93
      - Verzelfstandiging, A.2.2.6
        - Vergaderstukken van de werkgroep personele zaken in het kader van de verzelfstandiging., 1993-1994; 94; 1 omslag
        - Stukken betreffende de toepassing van artikel B3 van de Algemeen Burgerlijk Pensioenwet., 1994; 95; 1 omslag
        - Rechtspositiereglement Stichting Archiefschool; met bijlage., 1994-1996; 96; 1 omslag
      - Overige, A.2.2.7
        - Vergaderstukken van de Commissie Nederlandse Archiefterminologie., 1993-1998; 97; 1 omslag
          De commissie werd ingesteld door de directeur van de Rijksarchiefschool
        - Stukken betreffende de organisatie van een training klantgerichtheid voor medewerkers door Mens & Organisatie, bureau voor management- en organisatievernieuwing in de culturele sector., 1994-1995; 98; 1 omslag
    - Kennisoverdracht, A.2.3
      - Notulen, A.2.3.1
        - Notulen van het overleg tussen (oud) leerlingen, directeur en docenten; met bijlagen., 1969-1971; 99; 1 omslag
        - Vergaderstukken van het leerlingenberaad., 1969-1994; 100-102; 3 omslagen
          - 1969-1978, 100
          - 1979-1989, 101
          - 1990-1994, 102
        - Vergaderstukken van de mentorenvergadering., 1980-1994; 103; 1 omslag
      - Leerplanontwikkeling, A.2.3.2
        - Vergaderstukken van de vakgroep documentanalyse, bijeengebracht door H. Scheurkogel., 1988-1995; 104-105; 2 omslagen
          - 1988-1990, 104
          - 1991-1995, 105
        - Stukken betreffende de leerplanontwikkeling voor de historisch-institionele vakken, bijeengebracht door H. Scheurkogel., 1989-1995; 106-107; 2 omslagen
          - Implementatie beleidsnota, 1989-1990, 106
          - Vergaderingen vakgroep, 1989-1995, 107
        - Stukken betreffende de leerplanontwikkeling voor archivistiek, bijeengebracht door H. Scheurkogel., 1989-1996; 108-114; 7 omslagen
          - Opleidingsplan, beleidsnota's en implementatie, 1989-1990, 108
          - Vergaderingen vakgroep archivistiek, 1989-1992, 109
          - Opzet cursus registratuur, 1990-1992, 110
          - Ontwikkeling en implementatie herstructurering archivistische vakken, 1993-1994, 111
            Ook PROTHOP genoemd, herkomst afkorting onduidelijk
          - Vergaderingen vakgroep archivistiek, 1994 jan. - 1994 juni, 112
          - Vergaderingen vakgroep archivistiek, 1994 juli - 1995 juli, 113
          - Vergaderingen vakgroep archivistiek, 1995 sep. - 1996 mrt., 114
        - Lesplanbeschrijvingen., 1991; 115; 1 omslag
        - Vergaderstukken van de vakgroep archiefmanagement/BBB (beheer, behoud en beschikbaarstellen)., 1992-1994; 116; 1 omslag
        - Stukken betreffende totstandkoming en vaststelling van het leerplan en exameneisen voor 1993-1994., 117; 1 omslag
      - Cursus middelbaar en hoger archiefambtenaar, A.2.3.3
        - Stukken betreffende de uitvoering van het reguliere onderwijs: leerplan, literatuurlijsten, lesroosters en docentenlijsten., 1969-1992; 119-120; 1 pak en 1 omslag
          - 1969-1975, 119; 1 pak
          - 1975-1992, 120; 1 omslag
            Onvolledig.
        - Lijsten van leerlingen over de cursusjaren 1969/1970-1980/1981 en 1989/1990., 1969-1989; 471; 1 omslag